【裁判字號】    97,家訴,2
【裁判日期】    970111
【裁判案由】    遷讓房屋等
【裁判全文】
臺灣基隆地方法院民事裁定               97年度家訴字第2號
原      告  甲○○
訴訟代理人  黃鈺華律師
被      告  乙○○
訴訟代理人  許智勝律師
上列當事人間請求遷讓房屋等事件，本院裁定如下：
    主  文
本件訴訟標的價額核定為新臺幣伍拾捌萬零貳佰元。
原告至遲應於前開核定訴訟標的價額之裁定確定後五日內，向本
院補繳第一審裁判費新臺幣陸仟參佰玖拾元。如逾期未補繳，即
以裁定駁回其訴。
    理  由
一、按核定訴訟標的之價額，以起訴時之交易價額為準；無交易
    價額者，以原告就訴訟標的所有之利益為準；以一訴主張數
    項標的者，其價額合併計算之，民事訴訟法第77條之1第2項
    、第77條之2第1項定有明文。本件原告起訴未據繳納裁判費
    ，亦未載明其訴訟標的價額。經查，原告係請求「被告應將
    門牌號碼基隆市○○區○○路21號1、2樓之房屋交付原告」
    ，而上房屋之96年度房屋稅課稅現值分別為新臺幣（下同）
    296,400元、310,800元，共計580,200元，爰核定本件訴訟
    標的之價額為580,200元。至於原告請求被告應給付自民國
    96年10月10日起至交還上開房屋之日止，每月相當於租金15
    0,000元之損害賠償部分，按以一訴附帶請求其孳息、損害
    賠償、違約金或費用者，不併算其價額，民事訴訟法第77條
    之2第2項已有明定，是上開損害賠償之請求，不併計入訴訟
    標的之價額，併予敘明。
二、按「因財產權而起訴，其訴訟標的之金額或價額在新台幣十
    萬元以下部分，徵收一千元；逾十萬元至一百萬元部分，每
    萬元徵收一百元；逾一百萬元至一千萬元部分，每萬元徵收
    九十元；逾一千萬元至一億元部分，每萬元徵收八十元；逾
    一億元至十億元部分，每萬元徵收七十元；逾十億元部分，
    每萬元徵收六十元；其畸零之數不滿萬元者，以萬元計算。
    」民事訴訟法第77條之13定有明文。又依「臺灣高等法院民
    事訴訟、非訟事件、強制執行費用提高徵收數額標準」規定
    ，訴訟標的之金額或價額逾十萬元部分，加徵原定數額十分
    之一。本件訴訟標的之價額為580,200元，應徵裁判費6,390
    元。
三、當事人對於本院核定訴訟標的價額之裁定，得於10日內抗告
    。故原告至遲應於本院前開核定訴訟標的價額之裁定確定後
    5日內，向本院補繳裁判費6,390元。如未依期補正，即以裁
    定駁回其訴。
四、依民事訴訟法第77條之1、第249條第1項但書規定，裁定如
    主文。
中    華    民    國    97    年    1    月     11    日
                  民事庭法  官  林玉珮
以上正本係照原本作成。
一、如不服本裁定主文第1項，得於本裁定送達後10日向本院提
    出抗告狀，並繳納抗告裁判費新臺幣1000元，抗告於臺灣高
    等法院。
二、對本裁定主文第2項，不得抗告。
中    華    民    國    97    年    1    月    11     日
                        書記官  洪福基


司法院資訊處製作；財團法人民間司法改革基金會備份。
